【裁判字號】    97,交聲,1096
【裁判日期】    971231
【裁判案由】    聲明異議
【裁判全文】
臺灣臺南地方法院交通事件裁定    97年度交聲字第1096號
移送機關    交通部公路總局嘉義區監理所台南監理站
異議人即
受處分人    甲○○
上列受處分人因違反道路交通管理處罰條例案件，對於交通部公
路總局嘉義區監理所台南監理站民國97年10月3日所為之裁決處
分（處分案號：嘉監南字第裁74-S00000000號），聲明異議，本
院裁定如下：
    主  文
異議駁回。
    理  由
一、原處分意旨略以：異議人即受處分人甲○○（下稱異議人）
    騎乘車牌號碼A2D-995號重機車，於民國（下同）97年5月24
    日17時05分，在台南市○○路○段352號巷口，因駕車行經
    有燈光號誌管制之交岔路口闖紅燈，遭台南市警察局第六分
    局員警攔停製單舉發，嗣經交通部公路總局嘉義區監理所台
    南監理站（下稱移送機關）以其違規事證明確，依道路交通
    管理處罰條例第53條第1項、第63條第1項第3款（原裁決書
    漏載第1項第3款）及違反道路交通管理事件統一裁罰標準表
    之規定，裁處罰鍰新台幣（下同）4,500元，並記違規點數3
    點。
二、本件聲明異議意旨略以：異議人已70多歲未曾違規被罰，故
    不知舉發通知單要拿到監理站繳款，以為會另有罰款金額明
    細通知單，以致於將舉發通知單遺失了，直到接獲裁決書才
    知罰款已累計至最高額。請法院體諒異議人年老無業，且違
    規初犯，罰以最低金額，為此聲明異議等語。
三、按汽車駕駛人，行經有燈光號誌管制之交岔路口闖紅燈者，
    處新臺幣1,800元以上5,400元以下罰鍰。又按汽車駕駛人有
    所列之第53條者，除依原條款處罰鍰外，並記違規點數3點
    ；道路交通管理處罰條例第53條第1項及第63條第1項第3款
    分別定有明文。
四、經查:
  (一)異議人遭警攔停舉發駕駛牌照號碼A2D-995號重機車，於上
    開時、地，有騎車行經有燈光號誌管制之路口闖紅燈之違規
    行為，有台南市警察局97年5月24日南市警交字第S00000000
    號舉發違反道路交通管理事件通知單1份附卷可稽，且為異
    議人所不爭執，自足信為真實。
  (二)惟異議人雖辯稱不知要持舉發通知單繳費，以致逾期罰款增
    加云云，然異議人所收到之舉發通知單上之注意事項欄載有
    「得依本單背面列印之罰緩繳納方式向代收機構繳納罰鍰，
    或逕向應到案處所自動繳納，逾應到案日期，不得向代收罰
    鍰金融機構繳納，但郵局不在此限；當場舉發案件得於五日
    後至郵局繳納，代收機構得酌收手續費。」等字樣，故其辯
    稱因不知應持舉發通知單繳費，致使罰款增加一節，實不足
    採。
五、綜上所述，異議人於上述時、地，有行經有燈光號誌管制之
    交岔路口闖紅燈之違規事實，既可認定。則原處分機關引用
    道路交通管理處罰條例第53條第1項、第63條第1項第3款及
    道路交通管理事件統一裁罰基準表等規定，裁處異議人罰鍰
    4,500元，並記違規點數3點，於法並無不當；從而，本件異
    議無理由，應予駁回。
六、據上論斷，應依道路交通管理處罰條例第87條第2項、道路
    交通案件處理辦法第19條，裁定如主文。
中    華    民    國    97    年    12    月    31    日
                     交通法庭   法  官   陳淑勤
以上正本證明與原本無異。
如不服本裁定，應於送達後5日內，向本院提出抗告狀。
                                書記官   謝國欽
中    華    民    國    97    年    12    月    31    日


司法院資訊處製作；財團法人民間司法改革基金會備份。
